# 企业合并的财务处理

提问人：zd241 时间：2020-09-27 13:33:06
a公司持股b公司60%股权（d公司持股40%），b公司持股c60%股权（e公司持股40%）。b公司收购c公司的时候形成了 1000 万元的商誉。
现在a公司出资 2382 万元向b公司购买c公司60%的股权，收购时点c公司不含商誉的净资产是1715.56万元。
重组前b公司和c公司均是a公司的并表单位。
请教陈老师，我理解，在a公司合并层面，此项交易相当于收购d持有的24%c公司股权，合并层面视同收购少数股东权益（相当于少数股东撤资），相当于权益性交易，调整资本公积金额=少数股东收回的撤资款-对应的少数股东权益金额。=23820.4-1715.560.24=540.58.
请问下，我计算的资本公积的金额是否正确，同时，此金额在合并上的抵消分录是：借资本公积，贷少数股东权益吗？同时，此次重组完成后，在a合并层面的商誉金额是否还是 1000 万元呢？谢谢老师。还请教下，对于a公司单体的财务处理，长投的入账应该是 2382 万元，还是c公司收购时点的享有的净资产呢（是否应该包括商誉呢？）
谢谢老师了

回答人：chenyiwei
a公司出资 2382 万元向b公司购买c公司60%的股权，各交易参与方都在A的合并报表范围内，所以和一般的合并范围内内部交易一样，不涉及权益性交易，正常抵销内部交易未实现损益即可。在该项内部交易刚完成的时点，对A的合并报表不会有影响，不会体现为购买少数股权。
A的单体层面的长投成本等于支付给B的收购价款（前提这是公允交易）。